# Dossier de compétences Nathaniel Vaur Henel

# Freelance Formateur, Tech leader et Expert Java

Disponible sur Nantes et périphérie, ou en full remote

Fort de deux décennies de développement, j'ai acquis une expertise technique en développement back-end Java associé au framework Spring. Mes différentes missions m'ont aussi permis d'acquérir une grande flexibilité technique, et je suis capable de m'adapter à des environnements divers, ainsi qu'à différents contextes. J'ai autant travaillé pour des starts-up innovantes que des grands groupes, des projets from scratch que du legacy.

Avec le temps, j'ai développé une approche "artisanale" du code, avec la volonté de maitriser toute la chaine de compétences, du recueil du besoin à la maintenance, avec un souci d'efficacité et de qualité.

Dans vos équipes, je me positionne volontiers en tant que tech leader, ce qui pour moi veut dire :

- Accompagner vos équipes et les faire progresser techniquement et méthodologiquement
- Assurer la qualité, la maintenabilité et la sécurité de vos projets

Je peux aussi assurer les rôles de développeur expert ou formateur, même si je favorise les missions me permettant de lier la technique et la transmission de connaissances.

# Compétences

# Compétences clés

- Java
- Framework Spring
- Développement de services Backend
- SOL

### Autres compétences techniques

Algorithmes et structures de données, Angular, Architecture logicielle, AssertJ, Atlassian JIRA, CI/CD, Développement full-stack, Développement FullStack, Gestion de base de données (SQL, NoSQL, etc.), Gherkin, Git, Git/Github, Gitlab, Gitlab CI/CD, Grails, HTML5, Intégration d'une API externe, IntelliJ IDEA, JavaScript,

JSON, JUnit, Mockito, Nettoyage et prétraitement des données, Open API, Optimisation des performances, PostgreSQL, React Native, React.js, Sonar, SonarQube, Swing, Tests et assurance qualité, XML

#### Langues

- Français natif
- Anglais technique

#### Autres compétences transverses

Animation de cérémonies Agile Coaching d'équipe Agile Animation d'ateliers

# **Expériences Professionnelles**

## **DigiCrafters**

#### Fondateur et dirigeant de DigiCrafters

Fort de 20 ans d'expérience dans le développement, j'ai créé ma propre entreprise afin de développer différentes activités.

#### Consultant expert java

Depuis septembre 2024 Nantes

J'accompagne mes clients en leur apportant mon expertise autant pour leurs évolutions techniques que la progression de leurs équipes de développement.

#### Intervenant en école supérieure d'informatique

Depuis l'année scolaire 2023/2024 Nantes

Interventions auprès d'étudiants en bachelor et master (ESGI - Groupe Eductive ; Ynov)

Que ce soit lors d'interventions classiques (cours magistral + TD) ou lors de coachings personnalisés / de groupes, j'apporte aux étudiants mon expertise technique et méthodologique ainsi que ma connaissance des attentes du monde professionnel.

- Développement mobile avec Android.
- Développement java.
- Gestion de projet agile/scrum.
- Découverte de l'entrepreneuriat

#### **SNCF**

#### Tech leader / Développeur senior / formateur, Java

#### **Transports**

mars 2023 - juin 2024 (1 an et 3 mois) Nantes Formateur / Tech leader

La SNCF accompagne la reconversion professionnelle de ses salariés en leur proposant de rejoindre un programme de formation aux métiers du développement informatique.

À la suite de leur formation, les développeurs rejoignent différents projets et plateaux, et notamment le plateau D2D.

Au sein de ce plateau, composé de 300 personnes, j'étais responsable des missions suivantes :

#### En tant que Tech Leader et Product Owner

- Développement d'une application modulable de gestion des données des collaborateurs
- Conception de l'architecture de l'application dans un souci de modularité en java/angular
- Interface technique/métier et rédaction de "user stories"
- Animation des retrospectives Scrum
- Encadrement d'une équipe de 7 développeurs juniors
- Communication du projet avec le responsable de service
- Rédaction de la documentation technique et fonctionnelle

#### En tant que formateur

- Accompagnement et intégration technique des développeurs issus de reconversion professionnelle
- Animation de formations en distanciel
- Création de support de formations
- Création d'une documentation technique spécifique pour les développeurs de mon secteur

Compétences: Java 11, IntelliJ IDEA, Framework Spring, PostgreSQL, JavaScript, Agilité, Software Craftsmanship, Web Services, Angular, Gestion de projet technique, Architecture web, Product Ownership, formateur web, Formation, CI/CD, Git, Gitlab, JUnit, Sonar, SonarQube, AssertJ, Docusaurus, JSON, Open API

#### Maisons du Monde

#### Tech leader java

#### Commerce de Détail

octobre 2020 - février 2023 (2 ans et 5 mois) Vertou Mission effectuée dans le cadre du développement à l'international et de la modernisation du SI.

- Instauration des bonnes pratiques et consensus de développement dans la nouvelle équipe
- Mise en place d'une librairie pour l'équipe
- Séparation des responsabilités des classes
- Normalisation des pratiques de développement afin d'homogénéiser le code et de faciliter la maintenance et les évolutions
- Systématisation et qualité des tests automatisés
- Renforcement et normalisation de la documentation
- Homogénéité et scalabilité du code grâce aux codes review
- Développement de nouvelles fonctionnalités et correction de bug

**Compétences**: Java 11, IntelliJ IDEA, React.js, PostgreSQL, Cloud GCP, REST, Micro-services, Microservices, Spring, Gitlab, Git, Atlassian JIRA, Sonar, SonarQube, DevOps, CI/CD, Software Craftsmanship, JUnit, Gherkin, AssertJ, Mockito, JSON, Open API

#### **CBP**

#### Responsable application

#### **Banque & Assurances**

septembre 2019 - septembre 2020 (1 an et 1 mois) Saint-Herblain

Mission effectuée dans le cadre de la modernisation et de la cloudification du SI.

Le projet principal consistait à transférer en Italie la gestion technique des applications jusqu'ici développées au siège social en France.

- Développement de nouvelles fonctionnalités et correction de bug
- Préparation et migration de JAVA 7 en JAVA 8/9 d'une partie des projets
- Modernisation technique des projets, application des standards actuels
- Instauration des bonnes pratiques de développement dans la nouvelle équipe
- Qualité du code produit : documentation, homogénéité et scalabilité du code grâce aux codes review et au pair programming
- Développement de tests unitaires et d'intégration

**Compétences**: Java, Java8, Spring, Atlassian JIRA, IntelliJ IDEA, Sonar, Groovy, SonarQube, Grails, PostgreSQL, GWT, JUnit, Mockito, webservices, REST

# **Sogitec**

### Ingénieur développement logiciels JAVA

### Aéronautique & Aérospatiale

mai 2018 - juillet 2019 (1 an et 2 mois)

#### Suresnes

A la suite d'un changement de logiciel de rédaction de doc technique des avions, il était nécessaire d'ajouter un plug-in spécifique pour assurer le lien avec les données.

J'étais en charge de l'analyse, de l'architecture, de la conception, des tests ainsi que de la liaison avec l'équipe développant le serveur de données. Les enjeux principaux étaient de mettre en place un plug-in modulable permettant de gérer les données des avions actuels et futurs.

J'avais comme mission d'assurer la reprise, et l'amélioration des fonctionnalités de l'ancien éditeur et de produire une architecture logicielle adaptable aux différentes architectures de documents techniques liés à plusieurs avions produits par Dassault.

- Mise en place de l'architecture en JAVA 8 et utilisation de l'API propriétaire de l'éditeur XML
- Mise en place de bonnes pratiques d'architecture et de méthodologie de développement
- Recueil des besoins auprès du responsable fonctionnel du projet
- Développement de l'IHM des outils propres à l'addon en Swing
- Développement de la partie client des Web Services en Soap, et aide à leur conception côté partie serveur ainsi que des clients
- Référent des améliorations à mener côté serveur pour optimiser le projet : analyse et préconisations techniques
- Développement de tests de non-régression
- Documentation technique
- Participation aux comités de pilotage du projet
- Migration des équipes vers Intelli] suite à un POC

**Compétences**: JAVA/JEE, java 11, IntelliJ, Spring, Web Services, XML, IntelliJ IDEA, SOAP UI, Swing

#### Cosium

#### Ingénieur en développement Java

#### **Edition de Logiciels**

avril 2015 - mai 2018 (3 ans et 1 mois) Versailles

Cosium développe des applications en lien avec l'audition et l'optique, de l'application de gestion à la prise de mesure oculaire en passant par l'essayage virtuel.

#### Projet 1: Responsable d'application "Virtual Try On Manager"

Ce projet gère la banque d'images nécessaire à l'essayage virtuel de montures de plusieurs entreprises (prise de photo à la création d'une API d'essayage virtuel en temps réel en passant par la gestion d'accès multisociété).

- Création de webservices dont certains sont ouverts, avec filtrage par nom de domaine
- Gestion des accès selon les sociétés
- Interface avec les studios photo automatisés
- Maintenance évolutive et corrective

#### Projet 2 : Développeur de "Center"

Ce projet, fondateur de l'entreprise, assure la gestion des magasins d'optique et d'audio, (employés, stocks, comptabilité, prise de rendez-vous, gestion clientèle et marketing, inventaire et authentification RFID, lecture de Carte Vitale, etc).

L'application est au cœur de la gestion de plusieurs grandes enseignes (Afflelou, Optical Center, Audition Santé, Visaudio, etc) et est utilisée à travers le monde (France, Pologne, Espagne, Italie, Canada, Israël, etc.)

- Migration d'une architecture SQL classique et pages JSP en une architecture MVC
- Interfaçage avec des WebServices externes comme ceux des complémentaires de santé, des banques ou de la Sécurité Sociale
- Conception et développement de nouvelles fonctionnalités
- Gestion du secret médical
- Maintenance évolutive et corrective

**Compétences**: Java 8, Java 9, Java 11, Web Services, PostgreSQL, IntelliJ IDEA, Sonar, SonarQube, Atlassian JIRA, JUnit, Mockito, AssertJ, Gerrit, Bitbucket, Jenkins, Spring Security.

#### **ICD International / ICDSC**

#### Développeur informatique

#### **Edition de Logiciels & EDI**

septembre 2007 - avril 2015 (7 ans et 7 mois) Meudon-la-Forêt

ISCSC est une PME développant des logiciels pour la gestion du suivi de production dans le domaine automobile. En tant développeur java, j'étais en charge de l'évolution et de la maintenance de divers logiciels de l'entreprise.

**Compétences**: Java 6, MySQL, PostgreSQL, XML-RPC, PHP, Swing, Netbeans, SVN.

# **Formations**

Titre professionnel concepteur développeur d'applications

**AFPA** 

2005